臺灣雲林地方法院刑事判決
110年度交訴字第90號
公  訴  人  臺灣雲林地方檢察署檢察官
被      告  王李好



            蘇炳濬


上  一  人
選任辯護人  楊櫻花律師
被      告  吳泰儀



上列被告因過失致死案件，經檢察官提起公訴（110 年度偵字第
3605號、第4666號），被告於準備程序中就被訴事實為有罪之陳
述，經告知簡式審判程序之旨，並聽取當事人之意見後，本院合
議庭裁定由受命法官獨任進行簡式審判程序，判決如下：
    主  文
甲○○因過失致人於死，處有期徒刑陸月，如易科罰金，以新臺
幣壹仟元折算壹日。緩刑貳年。
丁○○因過失致人於死，處有期徒刑陸月，如易科罰金，以新臺
幣壹仟元折算壹日。
丙○○因過失致人於死，處有期徒刑陸月，如易科罰金，以新臺
幣壹仟元折算壹日。
    事  實
一、丙○○於民國109 年11月28日晚間8時許，駕駛車牌號碼000-0
    0號營業用小貨車，沿雲林縣北港鎮民族路由東往西方向，
    行駛至雲林縣北港鎮民族路與吉祥路交岔路口，並於通過路
    口後，本應注意交岔路口10公尺內不得臨時停車，且無不能
    注意上開營業用小貨車，體積非小，違停於交岔路口，顯將
    造成往來人車之視線死角，妨礙其他人車通行之情事，又依
    當時並無不能注意之情形，竟疏未注意，而將上開車輛違停
    於上開交岔路口轉角處即逕自離去。嗣甲○○(所涉過失傷害
    罪嫌，經撤回告訴，檢察官另為不起訴處分)於翌日即109 
    年11月29日上午10時許，騎乘車牌號碼000-0000號普通重型
    機車，附載王莉蘭及兒童黃○緯(105年8月生)，沿雲林縣北
    港鎮吉祥路由北往南方向，行經上開交叉路口，已發現右側
    路邊之上開營業用小貨車擋住視線，無法看到右側有無來車
    ，本應注意行經無號誌之交岔路口，應減速慢行，作隨時停
    車之準備；行至無號誌交岔路口，未設標誌、標線或號誌劃
    分幹、支線道者，車道數相同時，且同為直行車者，左方車
    應暫停讓右方車先行，而依當時天候晴、日間自然光線、柏
    油路面乾燥、無缺陷、無障礙物、視距良好等一切情狀，並
    無不能注意之情事，竟未停車或減速慢行注意右方有無來車
    ，即貿然駛入上開路口，適有丁○○(所涉過失傷害罪嫌，經
    撤回告訴，檢察官另為不起訴處分)騎乘車牌號碼000-000號
    普通重型機車，沿雲林縣北港鎮民族路由西往東方向行駛，
    亦行經上開交岔路口，因左側路邊之上開營業用小貨車擋住
    視線，無法看到左側有無來車，丁○○亦疏未注意行經無號誌
    之交岔路口時，應減速慢行，作隨時停車之準備，即貿然直
    行欲通過上開路口，甲○○、丁○○2 人因有上揭疏失，及因丙○○違停妨害行車視距之疏失，致甲○○所騎乘機車之右後車身
    因而與丁○○所騎乘機車之前車頭發生碰撞，甲○○、王莉蘭、
    兒童黃○緯及丁○○均人車倒地，丁○○因而受有左膝右小腿挫
    擦傷（丁○○已撤回過失傷害之告訴）；甲○○因而受有顏面及
    四肢多處擦傷（甲○○已撤回過失傷害之告訴）；黃○緯因而
    受有右上肢及右腰部擦傷（法定代理人甲○○獨立告訴後，撤
    回告訴）；王莉蘭則因而受有外傷性顱內出血、休克、心臟
    停止等傷害，雖緊急送醫開刀治療，術後插管，仍於109年1
    2月2日凌晨1時29分不治死亡。　　
二、案經王莉蘭之配偶乙○○告訴，及雲林縣警察局北港分局報告
    臺灣雲林地方檢察署檢察官偵查起訴。
    理  由
一、本案被告甲○○、丁○○、丙○○所犯之罪，非死刑、無期徒刑、
    最輕本刑為3 年以上有期徒刑之罪，或高等法院管轄第一審
    之案件，被告甲○○、丁○○、丙○○於審理程序中，就前揭被訴
    事實為有罪之陳述，經告以簡式審判程序之旨，並聽取被告
    甲○○、丁○○、丙○○、被告丁○○之辯護人及公訴人之意見後，
    本院認無不得或不宜改依簡式審判程序進行之處，爰依刑事
    訴訟法第273 條之1 第1 項、第284 條之1 規定，裁定進行
    簡式審判程序。是本案之證據調查，依刑事訴訟法第273 條
    之2 規定，不受同法第159 條第1 項、第161 條之2 、第16
    1 條之3、第163 條之1 及第164 條至第170 條規定之限制
    ，合先敘明。
二、認定犯罪事實所憑之證據及理由：
  ㈠上開犯罪事實，業據被告甲○○、丁○○、丙○○坦承不諱（本院
    卷第145頁、第156頁至第157頁），核與證人乙○○之證述內
    容大致相符（相驗卷第43頁至第45頁、第119頁），並有職
    務報告書、現場圖及照片各1 份（警卷第25頁至第39頁）、
    道路交通事故現場圖、道路交通事故調查報告表㈠㈡各1份（
    相驗卷第69頁至第73頁）、事故現場照片17張（相驗卷第47
    頁至第67頁）、路面監視器畫面暨翻拍照片5 張（相驗卷第
    59頁至第63頁）、交通部公路總局嘉義區監理所嘉雲區行車
    事故鑑定會編號0000000 案鑑定意見書1 份（相驗卷第178 
    頁至第180 頁）、中國醫藥大學北港附設醫院司法相驗病歷
    摘要1 份（相驗卷第85頁）、臺灣雲林地方檢察署相驗屍體
    證明書1 份（相驗卷第123頁）、雲林縣警察局北港分局交
    通分隊道路交通事故肇事人自首情形紀錄表2份（相驗卷第8
    7頁至第89頁）、車號查詢機車車籍、證號查詢機車駕駛人
    查詢結果2 份（相驗卷第105頁至第111頁）、勘（相）驗筆
    錄1份（相驗卷第113頁）、臺灣雲林地方檢察署檢驗報告書
    1 份（相驗卷第127 頁至第161頁）、警員職務報告暨所附
    監視器截圖照片各1 份（相驗卷第163 頁至第165頁）、中
    國醫藥大學北港附設醫院診斷證明書3 份（相驗卷第79頁至
    第83頁）、雲林縣警察局北港分局110 年12月23日雲警港偵
    字第1100016944號函暨檢附之員警職務報告書、現場圖、現
    場相片、筆錄各1 份（本院卷第117 至140 頁）在卷可稽，
    核屬相符。
  ㈡按汽車行經無號誌之交岔路口，應減速慢行，作隨時停車之
    準備；行至無號誌之交岔路口，未設標誌、標線或號誌劃分
    幹、支線道者，車道數相同時，同為直行車或轉彎車者，左
    方車應暫停讓右方車先行。道路交通安全規則第93條第1 項
    第2 款、第102條第1 項第2 款分別定有明文。此為一般汽
    機車駕駛人所應注意並確實遵守之事項，本案被告甲○○、丁○○行經上開交岔路口時，本應各自遵守上開規定。再按汽車
    臨時停車時，應依下列規定：二、交岔路口、公共汽車招呼
    站十公尺內、消防栓、消防車出入口五公尺內不得臨時停車
    ；汽車停車時，應依下列規定：一、禁止臨時停車處所不得
    停車。道路交通安全規則第111條第1項第2款、第112條第1
    項第1款分別定有明文。此亦為一般汽機車駕駛人所應注意
    並確實遵守之事項，被告丙○○為具有社會生活經驗之成年人
    ，自應注意上述道路交通安全規定。且本件事故發生時，依
    當時路況及現場之客觀情狀，被告甲○○、丁○○、丙○○均無不
    能注意之情形，竟疏未注意，因而致被害人王莉蘭受傷後死
    亡，被告甲○○、丁○○、丙○○應有過失無疑，且被告甲○○、丁○○、丙○○之過失行為，核與被害人之死亡間，具有相當因果
    關係。交通部公路總局嘉義區監理所嘉雲區行車事故鑑定會
    編號0000000 案鑑定意見書（相驗卷第178 頁至第180 頁）
    亦同此結論，併此敘明。
  ㈢綜上所述，被告甲○○、丁○○、丙○○上揭自白核與前揭事證相
    符，應可採信，本案事證明確，被告甲○○、丁○○、丙○○前開
    犯行均堪認定，俱應依法論科。
三、論罪科刑：
  ㈠核被告甲○○、丁○○、丙○○所為，均係犯刑法第276 條之過失
    致人於死罪。
  ㈡被告甲○○、丁○○於肇事後在職司犯罪偵查之公務員尚未發覺
    其等之犯行前，向前往醫院處理之雲林縣警察局交通警察隊
    北港小隊警員承認為肇事人，自首而接受裁判乙情，有雲林
    縣警察局北港分局交通分隊道路交通事故肇事人自首情形紀
    錄表2份（相卷第87頁、第89頁）在卷足佐，爰依刑法第62
    條前段之規定，減輕其刑。至於被告丙○○部分，係因員警調
    閱住家監視器，並與車禍現場照片比對後，通知車牌號碼00
    0-00號營業用小貨車之車主聯絡駕駛者即被告丙○○前往北港
    分局說明案情而查獲，並無自首之適用等情，有雲林縣警察
    局北港分局110年12月23日雲警港偵字第1100016944號函暨
    檢附之員警職務報告書、現場圖、現場相片、筆錄各1 份（
    本院卷第117至140頁）存卷可考，故被告丙○○部分與自首之
    規定不符，自難依上開規定減輕其刑，併此敘明。
  ㈢爰審酌被告甲○○、丁○○、丙○○前無犯罪之前案紀錄，此有臺
    灣高等法院被告前案紀錄表3 份在卷可查，平日素行均良好
    ，被告甲○○、丁○○、丙○○因分別有上開疏失，而肇事致被害
    人死亡，造成無可挽救遺憾，並使被害人家屬痛失至親，復
    未能與被害人家屬達成和解，本不宜寬縱，惟考量被告甲○○
    、丁○○、丙○○犯後均坦承犯行之犯後態度，兼衡被告甲○○為
    國中肄業之智識程度，從事工廠工人之工作，月收入約新臺
    幣（下同）1萬8,000元，已婚，家中尚有配偶、3個胞姊、2
    名未成年、2名已成年之子女，並衡酌被告甲○○雖為肇事主
    因，惟被害人為其胞姊，其內心亦受有相當之煎熬，告訴人
    並表示願意原諒被告甲○○，同意給予被告甲○○緩刑，且不用
    附條件等語（本院卷第161頁），堪認已得到其餘被害人家
    屬之諒解；被告丁○○為二技畢業之智識程度，從事工廠工人
    之工作，月收入5萬元，已婚，家中尚有父母、配偶及1名未
    成年子女，及被告丁○○雖為肇事次因，然並未能獲得被害人
    家屬諒解，告訴人並請求從重量刑等語（本院卷第146頁）
    ；被告丙○○為高職畢業之智識程度，從事送貨司機之工作，
    月收入3萬5,000元，未婚，家中尚有父母及胞兄，及被告丙○○雖僅係停車於轉角處，為肇事次因，過失情節較輕，然並
    無自首減輕其刑之適用，且未能獲得被害人家屬諒解，告訴
    人並請求從重量刑等語（本院卷第146頁）等一切情狀，分
    別量處如主文所示之刑，並均諭知易科罰金之折算標準。
  ㈣末查，被告甲○○前未曾因故意犯罪受有期徒刑以上刑之宣告
    ，有臺灣高等法院被告前案紀錄表1 份附卷可稽，被告甲○○
    因一時疏略致罹刑章，犯後坦認犯行，具有悔意，且被害人
    即死者為被告甲○○之胞姊，被告甲○○內心亦受有相當之煎熬
    ，且告訴人亦表示願意原諒被告甲○○，並同意給予被告甲○○
    緩刑之機會，堪認已獲得其餘被害人家屬之諒解，業如前述
    ，經此偵查及審判程序後，應知戒慎而無再犯之虞，本院認
    對其所宣告之刑以暫不執行為適當，爰依刑法第74條第1 項
    第1 款之規定併予宣告緩刑2 年，以啟自新。
據上論斷，應依刑事訴訟法第273 條之1 第1 項、第299 條第1
項前段，刑法第276條、第62條前段、第41條第1 項前段、第74
條第1 項第1 款，刑法施行法第1 條之1 第1 項，判決如主文。
本案經檢察官黃煥軒偵查起訴，檢察官謝宏偉到庭執行職務。 
中　　華　　民　　國　　111 　年　　2 　　月　　18　　日
                  刑事第八庭    法  官  黃偉銘
以上正本證明與原本無異。
如不服本判決應於收受判決後20日內向本院提出上訴書狀，並應
敘述具體理由；其未敘述上訴理由者，應於上訴期間屆滿後20 
日內向本院補提理由書（均須按他造當事人之人數附繕本）。「
切勿逕送上級法院」。
告訴人或被害人如對於本判決不服者，應具備理由請求檢察官上
訴，其上訴期間之計算係以檢察官收受判決正本之日期為準。
                                書記官  廖千慧
中　　華　　民　　國　　111 　年　　2 　　月　　18　　日
附錄本案論罪科刑法條全文：
中華民國刑法第276條
因過失致人於死者，處5年以下有期徒刑、拘役或50萬元以下罰
金。